【裁判字號】    97,審訴,1670
【裁判日期】    970930
【裁判案由】    毒品危害防制條例
【裁判全文】
臺灣桃園地方法院刑事判決            97年度審訴字第1670號
公  訴  人  臺灣桃園地方法院檢察署檢察官
被      告  甲○○
上列被告因毒品危害防制條例案件，經檢察官提起公訴（97年度
毒偵字第1684號、第2174號、第2200號），被告於本院準備程序
進行中，就被訴事實為有罪之陳述，經本院告知簡式審判程序意
旨，並聽取公訴人及被告之意見後，本院裁定依簡式審判程序審
理，判決如下：
    主  文
甲○○施用第一級毒品，累犯，處有期徒刑柒月，扣案之分裝吸
管壹支沒收；又施用第二級毒品，累犯，處有期徒刑參月，扣案
之第二級毒品甲基安非他命貳包（共驗餘淨重零點壹參捌陸公克
）均沒收銷燬之，扣案之吸食器壹組沒收；又施用第一級毒品，
累犯，處有期徒刑柒月；又施用第二級毒品，累犯，處有期徒刑
參月，扣案之第二級毒品甲基安非他命參包（共毛重壹點肆貳公
克）均沒收銷燬之，扣案之吸食器壹組沒收；又施用第一級毒品
，累犯，處有期徒刑柒月，扣案之第一級毒品海洛因貳包【合計
驗餘淨重零點玖肆公克（空包裝總重零點陸公克）】均沒收銷燬
之，扣案之注射針筒壹支沒收；又施用第二級毒品，累犯，處有
期徒刑參月，扣案之第二級毒品甲基安非他命肆包（共毛重壹點
伍捌公克）均沒收銷燬之，扣案之玻璃球壹個沒收。應執行有期
徒刑貳年，扣案之第一級毒品海洛因貳包【合計驗餘淨重零點玖
肆公克（空包裝總重零點陸公克）】、第二級毒品甲基安非他命
貳包（共驗餘淨重零點壹參捌陸公克）、第二級毒品甲基安非他
命柒包（共毛重參公克）均沒收銷燬之，扣案之分裝吸管壹支、
吸食器貳組、注射針筒壹支及玻璃球壹個均沒收。
    事  實
一、被告甲○○有下列強制戒治及犯罪科刑情形：
  (一)於民國92年間因施用毒品案件，經本院以92年度毒聲字第11
    03號裁定送觀察、勒戒後，認無繼續施用毒品之傾向，於92
    年5 月27日執行完畢釋放出所，該次施用毒品犯行，並經臺
    灣桃園地方法院檢察署檢察官以92年度毒偵字第229 號為不
    起訴處分確定。
  (二)於93年間因竊盜案件，經本院以93年度易字第513 號判處有
    期徒刑1 年6 月確定；又因施用毒品等案件，經本院以93年
    度訴字第1428號分別判處有期徒刑8 月、4 月，並定其應執
    行有期徒刑10月確定，上開各罪，再經本院以94年度聲字第
    1482號裁定應執行有期徒刑2 年3 月確定，入監執行後，於
    95年6 月14日假釋出監，所餘刑期交付保護管束，已於同年
    10月30日交付保護管束期滿，未經撤銷假釋，其未執行之刑
    ，以已執行論。
二、詎其猶不知悔改，除於前揭強制戒治執行完畢後5 年內不斷
    再犯施用毒品案件外，復基於施用第一級毒品海洛因及第二
    級毒品甲基安非他命之犯意，分別於下列時間、地點為施用
    毒品之犯行：
  (一)於97年3 月11日傍晚某時，在其桃園縣蘆竹鄉○○○路○段
    161 巷21號住處內，分別以針筒注射之方式及吸食器燒烤之
    方式，施用第一級毒品海洛因及第二級毒品甲基安非他命各
    1 次。嗣於同年月12日凌晨零時5 分許，在臺北縣五股鄉○
    ○路○段220 巷20號前為警查獲，並扣得第二級毒品甲基安
    非他命2 包（共驗餘淨重0.1386公克）及其所有供本件施用
    第一、二級毒品所用之分裝吸管1 支、吸食器1 組。
  (二)於同年月26日傍晚某時，在其上揭住處內，分別以針筒注射
    之方式及吸食器燒烤之方式，施用第一級毒品海洛因及第二
    級毒品甲基安非他命各1 次。嗣於同日晚間9 時許，在桃園
    縣蘆竹鄉○○○路○段161 巷巷口為警查獲，並扣得第二級
    毒品甲基安非他命3 包（共毛重1.42公克）及其所有供本件
    施用第二級毒品所用之吸食器1 組。
  (三)於同年4 月19日上午5 、6 時許，在其上揭住處內，分別以
    針筒注射之方式及玻璃球燒烤之方式，施用第一級毒品海洛
    因及第二級毒品甲基安非他命各1 次。嗣於翌（20）日下午
    3 時30分許，在桃園縣桃園市○○路31號前為警查獲，並扣
    得第一級毒品海洛因2 包【合計驗餘淨重0.94公克（空包裝
    總重0. 6公克）】、第二級毒品甲基安非他命4 包（共毛重
    1.58公克）及其所有供本件施用第一、二級毒品所用之注射
    針筒1 支、玻璃球1 個。
三、案經桃園縣政府警察局大園分局、桃園縣政府警察局桃園分
    局報請暨臺北縣政府警察局蘆洲分局報請臺灣板橋地方法院
    檢察署檢察官陳請臺灣高等法院檢察署檢察長令轉臺灣桃園
    地方法院檢察署檢察官偵查起訴。
    理  由
一、按刑事訴訟法第273 條之1 第1 項規定除被告所犯為死刑、
    無期徒刑、最輕本刑為3 年以上有期徒刑之罪或高等法院管
    轄第一審案件者外，於審判期日前之程序進行中，被告先就
    被訴事實為有罪之陳述時，審判長得告知被告簡式審判程序
    之旨，並聽取當事人、代理人、辯護人及輔佐人之意見後，
    裁定進行簡式審判程序。經查，本件被告甲○○被訴違反毒
    品危害防制條例案，非前開不得進行簡式審判程序之案件，
    經被告於本院審理時就被訴事實為有罪之陳述，且經本院告
    知被告簡式審判程序之旨，聽取被告及檢察官之意見後，爰
    依上開刑事訴訟法第273 條之1 第1 項之規定，裁定改依簡
    式審判程序審判之，合先敘明。
二、上開犯罪事實，業據被告甲○○於本院審理時坦承不諱。其
    中(一)97年3 月12日為警查獲該次，為警採集之尿液，經送驗
    結果，分別呈鴉片類及安非他命類陽性反應，有「偵辦毒品
    案件尿液代號對照表」、臺灣檢驗科技股份有限公司濫用藥
    物檢驗報告各1 紙在卷可按。又被告為警查獲時扣得之透明
    結晶2 袋（共驗餘淨重0.1386公克）經送驗結果，均檢出甲
    基安非他命成分，復有交通部民用航空局航空醫務中心毒品
    鑑定書附卷足參。此外，尚有扣案之分裝吸管1 支、吸食器
    1 組，均為被告所有供其施用第一、二級毒品所用之物，業
    據被告供承在卷，並有採證相片8 張可資佐證；(二)97年3 月
    26日為警查獲該次，為警採集之尿液，經送驗結果，分別呈
    鴉片類及安非他命類陽性反應，有「被採尿人姓名編號對照
    表」、臺灣檢驗科技股份有限公司濫用藥物檢驗報告各1 紙
    在卷可按。又扣案之白色粉末3 包（共毛重1.42公克）均為
    第二級毒品甲基安非他命，業據被告供明在卷。此外，尚有
    被告所有供本件施用第二級毒品所用之吸食器1 組，採證相
    片6 張在卷可證；(三)97年4 月20日為警查獲該次，為警採集
    之尿液，經送驗結果，分別呈鴉片類及安非他命類陽性反應
    ，有「被採尿人尿液暨毒品真實姓名與編號對照表」、臺灣
    檢驗科技股份有限公司濫用藥物檢驗報告各1 紙在卷可按。
    又扣案之粉末2 包【合計驗餘淨重0.94公克（空包裝總重0.
    6 公克）】，經送驗結果，確均含有第一級毒品海洛因成分
    ，復有法務部調查局濫用藥物實驗室鑑定書1 紙附卷可稽。
    另扣案之白色粉末4 包（共毛重1.58公克）均為第二級毒品
    甲基安非他命，亦據被告供明在卷，並有蒐證相片6 張附卷
    可證。此外，尚有被告所有供本件施用第一、二級毒品所用
    之注射針筒1 支、玻璃球1 個扣案足參。足認被告之自白與
    事實相符，堪信其確有施用第一級毒品海洛因及第二級毒品
    甲基安非他命之犯行。再查，被告曾有事實欄所載之施用毒
    品犯行，有臺灣高等法院被告前案紀錄表1 紙在卷可考。被
    告於前揭強制戒治執行完畢後5 年內即再犯本件施用毒品案
    件，其事證明確，已經可以認定，應依法論罪科刑。
三、核被告所為，係犯毒品危害防制條例第10條第1 項、第2項
    之施用第一級毒品及第二級毒品罪。其施用前後非法持有毒
    品海洛因、甲基安非他命之低度行為，應各為施用毒品之高
    度行為所吸收，不另論罪。被告所犯上開各罪間，犯意各別
    ，罪名有異，應予分論併罰。被告有如事實欄所載之犯行及
    執行情形，有臺灣高等法院被告前案紀錄表在卷可按，其於
    5 年內故意再犯本案有期徒刑以上之各罪，均為累犯，均應
    依刑法第47條第1 項規定加重其刑。爰審酌被告前因施用毒
    品經觀察勒戒執行完畢釋放後，仍無法斷絕施用毒品惡習，
    顯見其意志力薄弱，自有使其與社會上毒品來源隔離，使其
    能深自反省，斷絕與毒品接觸之必要及被告犯罪後對於施用
    毒品之犯行，已經坦承，態度良好等一切情狀，分別量處如
    主文所示之刑，並定其應執行之刑。扣案之第一級毒品【合
    計驗餘淨重0.94公克（空包裝總重0.6 公克）】、第二級毒
    品甲基安非他命2 包（共驗餘淨重0.1386公克）及第二級毒
    品甲基安非他命7 包（共毛重3 公克）均應依毒品危害防制
    條例第18條第1 項前段之規定，諭知沒收銷燬之；另扣案之
    分裝吸管1 支、吸食器2 組、注射針筒1 支及玻璃球1 個，
    均為被告所有供其施用第一、二級毒品所用之物，業據被告
    供承在卷，爰依刑法第38條第1 項第2 款之規定宣告沒收。
據上論斷，應依刑事訴訟法第273 條之1 第1 項、第299 條第1
項前段，毒品危害防制條例第10條第1 項、第2 項、第18條第1
項前段，刑法第11條、第47條第1 項、第51條第5 款、第38條第
1項 第2 款，判決如主文。
本案經檢察官蔡如惠到庭執行職務。
中    華    民    國    97    年    9     月    30    日
                        刑事庭    法  官  劉為丕
以上正本與原本無異
如不服本判決，應於判決送達後10日內向本院提出上訴狀（應附
繕本），其未敘述上訴理由者，應於上訴期間屆滿後20日內補提
理由書狀於本院，上訴於臺灣高等法院。
                                  書記官  陳淑瓊
中    華    民    國    97    年    10    月    2     日
附錄本案論罪科刑依據之法條：
毒品危害防制條例第10條
施用第一級毒品者，處6 月以上5 年以下有期徒刑。
施用第二級毒品者，處3 年以下有期徒刑。


司法院資訊處製作；財團法人民間司法改革基金會備份。
